【裁判字號】    98,簡上,1543
【裁判日期】    990225
【裁判案由】    妨害風化
【裁判全文】
臺灣板橋地方法院刑事判決            98年度簡上字第1543號
上  訴  人  甲○○
即  被  告          
上列上訴人即被告因妨害風化案件，不服本院98年度簡字第8807
號中華民國98年11月11日所為第一審判決（聲請簡易判決處刑案
號：98年度偵字第22387 號），本院第二審合議庭改依通常程序
自為第一審判決如下：
    主  文
原判決關於甲○○部分撤銷。
甲○○無罪。
    理  由
壹、程序方面：本判決下列所引用之供述證據，當事人於本院準
    備程序及審判期日中未再對證據能力有何爭執，且迄至言詞
    辯論終結前亦不曾另為異議，本院審酌該等供述資料作成時
    之情況，除無違法取供之情事存在，亦無不宜作為證據之情
    事，依刑事訴訟法第159 條之5 之規定，均得作為證據。至
    其餘非屬供述證據部分，查亦無違法取證之情事，被告甲○
    ○對該等證據之證據能力也無爭執，自同具有證據能力。
貳、實體方面：
一、本案聲請簡易判決處刑意旨：緣余清心（業經原審判處有期
    徒刑6月，如易科罰金，以新臺幣〔下同〕1千元折算1日確
    定）基於意圖使女子與他人為性交行為而媒介、容留以營利
    之犯意，自民國98年3月26日起在址設臺北縣蘆洲市○○路
    211 號「南都養生館」，媒介、容留其店內所雇用之成年女
    子，以2,900元之代價，與來店消費之不特定男客從事性器
    官接合之性交行為，再由余清心與其雇用之成年女子拆分性
    交易所得以營利，被告則共具犯意聯絡，接受余清心以不詳
    代價之雇用，負責擔任外場拉客之工作。嗣於98年8月13日1
    時10 分許，為警在上址當場查獲男客林俊豪、乙○○與店
    內小姐許阿碧、黃素娥從事性交易，並扣得已使用保險套3
    個、未使用保險套16個、名片32張、現金等而查悉上情，因
    認被告與余清心共同涉犯刑法第231條第1項之意圖使女子與
    他人為性交之行為而容留以營利罪嫌等語。
二、按犯罪事實應依證據認定之，無證據不得認定犯罪事實，又
    不能證明被告犯罪或其行為不罰者，應諭知無罪之判決，刑
    事訴訟法第154條第2項、第301條第1項分別定有明文。次按
    認定不利於被告之事實，須依積極證據，茍積極之證據本身
    存有瑕疵而不足為不利於被告事實之認定，即應為有利於被
    告之認定，更不必有何有利之證據，而此用以證明犯罪事實
    之證據，須於通常一般人均不至於有所懷疑，堪予確信其已
    臻真實者，始得據以為有罪之認定，倘其證明尚未達到此一
    程度，而有合理性之懷疑存在，致使無從為有罪之確信時，
    即應為無罪之判決，此有最高法院76年臺上字第4986號、30
    年上字第816號等判例意旨可資參照。 
三、公訴人認被告涉嫌與余清心共犯上揭罪嫌，無非係以證人即
    在場之男客乙○○於警詢之中，曾證稱被告有向其表示全套
    價格為何，且南都養生館內確有性交易之情形發生，此另有
    證人林俊豪、許阿碧、黃素娥之所言，與現場照片、如上扣
    案物品為憑等，為主要之論據。訊據被告固坦認南都養生館
    遭員警查獲時，其確係在場，惟堅詞否認有何公訴人所指之
    意圖使女子與他人為性交之行為而容留以營利罪嫌，辯稱：
    伊係余清心友人，當日是去看職棒，伊未受余清心所雇從事
    拉客工作等語。
四、經查：
（一）余清心確於其所經營之南都養生館內，介紹所雇小姐與男
      客進行性交易，藉此賺取對價並與館內小姐朋分等情，業
      據證人即男客林俊豪、乙○○，館內與男客從事性交易之
      小姐許阿碧、黃素娥等迭於警詢、偵查中證述甚詳，復有
      員警拍攝之現場照片、扣案已使用之保險套3 個、名片32
      張，及現金等可資佐參，以上事實堪以認定。
（二）被告雖於前開時地與余清心同遭警方查獲，然其究係出自
      何等緣故，致於該時處於館內，單憑想像應即足知可能原
      因絕非單一，或係純為尋覓友人、或僅欲前往接受按摩服
      務，無論如何，本難必然論斷其定係在經營者余清心之雇
      用下，始在現場為其招攬容留男客進行性交易，準此，倘
      無充分之積極證據，得用以證明其於本案確有在外拉客之
      行為，或就前開公訴人所指事實，與余清心兩者間真具犯
      意聯絡，與行為之分擔，自仍難以遽認其本案犯行，是就
      此等相關疑義，首應再調查其他證據以茲查明。
（三）證人余清心早於警詢之初，即一再表示被告雖屬伊之友人
      ，然於當日僅係為觀看電視棒球始在現場，被告並未在養
      生館內擔任任何職務，嗣於偵查中，證人余清心更具結作
      證表示：（檢察官問：是否係由被告媒介乙○○與黃素娥
      為性交易？）沒有，他只有在泡茶而已。（檢察官問：當
      時係由何人接待林俊豪、乙○○？）是伊等語，由是觀之
      ，實難查見被告對余清心於南都養生館內容留女子與他人
      從事性交易之行為，究竟曾形塑建立何等程度之犯意聯絡
      ，遑論體現於外之行為分擔模式，而證人余清心所述被告
      當時僅係在場泡茶與觀看電視之說，更恰與被告所執前開
      辯詞內容不謀而合。
（四）另據現場查獲與男客進行性交易之證人許阿碧、黃素娥之
      所陳：養生館負責人是余清心，被告不是公司裡面的人，
      伊們也沒有看到被告是否有負責在店內招呼男客之行為，
      客人會先把交易對價拿給伊們，再全數拿給余清心，下班
      後另作拆帳，在店內負責拉客及招呼之人則為余清心等語
      ，其等對店內經營、招攬客人、價格介紹，或係拆帳結算
      事務之相關證述，事實上亦均未曾提及被告到底有何參與
      所為。況依證人許阿碧於偵查中自承其於7 月底便已至該
      處從事性交易工作，前後更已接待過16位之男客此情，如
      被告確有受余清心所邀，於該處代為招待男客，許阿碧前
      往南都養生館工作以迄查獲既已有半月之久，對此又豈能
      毫不知情，遑論證人即男客林俊豪亦於偵查中同聲表示：
      從頭到尾都是余清心招待伊，伊有看到甲○○好像坐在沙
      發那邊喝茶等語，是以被告究竟有無協助拉客，甚於其間
      進而表明該處允許性交易進行之不法行為，在在仍有不明
      之處。
（五）至證人乙○○於警詢時固證述：伊發現有家南都養生館，
      就進入，被告在店門口詢問伊是否要按摩，伊就問被告全
      套多少，被告就說3 千元等語，惟其在偵訊中即另改稱：
      是伊問余清心，余清心說全套3 千元的，被告是站在門口
      ，當時也是被告帶伊進去，但確實是余清心跟伊講價錢，
      余清心介紹價錢時，被告何在伊無印象，伊也是把錢給余
      清心，伊先給1,900 元，因為這只是按摩的錢等語，是證
      人乙○○單就被告有無對其直接表示全套價格此點之證述
      ，顯然前後已有不一，縱其所稱被告曾將其帶入店內乙節
      為真，在被告亦不否認其與余清心本即認識，輔以證人乙
      ○○證詞提及之南都養生館亦接受客人要求單純按摩服務
      此等前提下，被告引薦乙○○入內消費之行為，亦非必可
      逕予作成被告目的即在媒介男客進行性交易之推測結論，
      是公訴人所指被告當時曾在現場拉客乙情是否屬實，實仍
      存有可疑，而難率為採信。況查，倘若再予細繹證人乙○
      ○之警詢陳稱，其在提及被告係告知全套價格之人後，旋
      即另為明確表示：該店負責人余清心告知伊半套為1,900
      元，全套為3 千元等語，證人乙○○竟可在製作同份筆錄
      前後持續甚短之期間內，作出如此迥然有異矛盾陳述，無
      論是否起因於其對被告與余清心本無認識，致於個人記憶
      當中有所錯置，徒憑證人乙○○存有如斯瑕疵之前開證詞
      ，又豈能遽認被告確有如上之不法舉措。
（六）再按所謂共同正犯之犯意聯絡，本即應包含共同之「知」
      與「欲」，即共同正犯間必須存有對共同行為分擔可能產
      生之結果與構成要件將要實現此一事項，具備知與欲之相
      互作用，亦僅在各行為人均具備如此之主觀計畫下，方得
      依據功能支配觀點之分工合作與角色分配關係，將共同正
      犯各人之所為亦當作他人所為，即將每位參與者均視為一
      犯罪共同體，對所有在共同知與欲相互作用範圍內之全部
      犯罪貢獻，適用直接之交互歸責原則，命所有之共同正犯
      均負起全部之責任。基此，余清心即便確有於所經營之南
      都養生館內容留小姐與男客進行性交易，然既無證據顯示
      被告亦曾親自分擔參與犯行，如仍欲論斷被告共犯之罪，
      自須以積極證據證明其與實行構成要件行為之余清心間確
      曾具備犯意之聯絡。但查，本案所能查得者，原僅有當日
      被告曾在養生館現場此一事實，除此之外，被告有無吆喝
      顧客入內，或在乙○○進入消費之時，被告另係以何等方
      式予以介紹，引其入內之詳細言行為何，於審究本案所存
      證據之後，猶仍非屬甚明，本案既無足資憑藉認定被告與
      余清心間，對公訴人所指犯行確具共同犯罪知、欲存在之
      客觀事證，在以上諸多疑問未獲釐清之情形下，自不得擅
      將被告評價為余清心實施犯行之共同正犯。
五、綜上所述，聲請簡易判決處刑書意旨雖認被告涉犯刑法第23
    1 條第1 項之意圖使女子與他人為性交之行為而容留以營利
    罪嫌，惟依現有卷證資料，本院實無法形成對被告真有與余
    清心共同犯罪之確切心證，揆諸前揭法律及判例意旨，本件
    應為被告無罪之諭知。原審依偵查所得事證，認定被告犯行
    明確，並對被告為實體有罪之判決，固非無見，惟本案經本
    院重為調查卷存相關證據之結果，既無法獲致認定被告有罪
    之確信，被告以其未犯罪為由提起上訴，指摘原判決不當，
    為有理由，當須由本院撤銷原判決。又本件既有刑事訴訟法
    第451 條之1 第4 項第3 款不得為簡易判決情形，依同法第
    452 條規定，本院於撤銷原審判決後，應自為第一審判決而
    為被告無罪之諭知。
據上論斷，應依刑事訴訟法第452 條、第455 條之1 第3 項、第
369 條第1 項前段、第364 條、第301 條第1 項，判決如主文。
本案經檢察官蘇振文到庭執行職務。
中    華    民    國    99    年    2     月    25    日
                  刑事第六庭  審判長法  官  胡堅勤
                  
                                    法  官  林家賢

                                    法  官  盧軍傑
上列正本證明與原本無異。
如不服本判決，應於判決送達後10日內敘明上訴理由，向本院提
出上訴狀 (應附繕本) ，上訴於臺灣高等法院。其未敘述上訴理
由者，應於上訴期間屆滿後20日內向本院補提理由書「切勿逕送
上級法院」。
                                    書記官  周玉茹
中    華    民    國    99    年    2     月    25    日

司法院資訊處製作；財團法人民間司法改革基金會備份。
